pt-PT: Tipo de combustível dos aparelhos da caravana de viagem: Gasóleo (aquecedor); Elétrico; Propano; Propano e elétrico (duplo); Outro
el: Τύπος καυσίμου συσκευών τροχόσπιτου ταξιδιού: Ντίζελ (θερμαντήρας); Ηλεκτρικό; Προπάνιο; Προπάνιο και ηλεκτρικό (διπλό); Άλλο
da: Brændstoftype for apparater i rejsetrailer: Diesel (varmeapparat); Elektrisk; Propan; Propan og elektrisk (dobbelt); Andet
cs: Typ paliva pro spotřebiče v obytném přívěsu: Diesel (topení); Elektrické; Propan; Propan a elektřina (duální); Jiné
ru: Тип топлива приборов туристического прицепа: Дизель (обогреватель); Электричество; Пропан; Пропан и электричество (двойной); Другое
ro-RO: Tipul de combustibil pentru aparatele rulotei: Motorină (încălzitor); Electric; Propan; Propan și electric (dual); Altele
sl-SI: Vrsta goriva za aparate v bivalni prikolici: Dizel (grelnik); Elektrika; Propan; Propan in elektrika (dvojno); Drugo
nl: Reistrailer apparatuur brandstoftype: Diesel (verwarming); Elektrisch; Propaan; Propaan & elektrisch (dubbel); Overig
pt-BR: Trailer de viagem eletrodomésticos tipo de combustível: Diesel (aquecedor); Elétrico; Propano; Propano e elétrico (duplo); Outro
en: Travel trailer appliances fuel type: Diesel (heater); Electric; Propane; Propane & electric (dual); Other
lt-LT: Kelioninių priekabų prietaisų kuro tipas: Dyzelinas (šildytuvas); Elektrinis; Propanas; Propanas ir elektrinis (dvigubas); Kita
hu: Lakókocsi berendezéseinek üzemanyagtípusa: Dízel (fűtés); Elektromos; Propán; Propán és elektromos (kettős); Egyéb
fi: Matkailuvaunun laitteiden polttoainetyyppi: Diesel (lämmitin); Sähköinen; Propaani; Propaani ja sähkö (kaksoisjärjestelmä); Muu
es: Tipo de combustible de los electrodomésticos del remolque de viaje: Diésel (calentador); Eléctrico; Propano; Propano y eléctrico (dual); Otro
bg-BG: Тип гориво за уреди в каравана: Дизел (печка); Електрическо; Пропан; Пропан и електричество (двойно); Друго
nb: Drivstofftype for apparater til campingvogn: Diesel (varmeapparat); Elektrisk; Propan; Propan og elektrisk (kombi); Annet
zh-TW: 旅行拖車家電燃料類型: 柴油 (暖爐); 電力; 丙烷; 丙烷與電力 (雙效); 其他
pl: Typ paliwa urządzeń przyczepy kempingowej: Olej napędowy (ogrzewanie); Elektryczne; Propan; Propan i elektryczne (podwójne); Inne
de: Kraftstoffart der Geräte im Wohnwagen: Diesel (Heizung); Elektrisch; Propan; Propan und elektrisch (Dual); Sonstige
vi: Loại nhiên liệu của thiết bị xe kéo du lịch: Diesel (máy sưởi); Điện; Propan; Propan và điện (kép); Khác
ko: 캠핑 트레일러 기기 연료 유형: 디젤(히터); 전기; 프로판; 프로판 및 전기(이중); 기타
sk-SK: Typ paliva pre spotrebiče obytných prívesov: Diesel (ohrievač); Elektrické; Propán; Propán a elektrina (duálne); Iné
fr: Type d’alimentation des appareils de la caravane: Diesel (chauffage); Électrique; Propane; Propane et électrique (mixte); Autre
sv: Bränsletyp för husvagnsapparater: Diesel (värmare); El; Gasol; Gasol och el (kombi); Övrigt
zh-CN: 旅行拖车设备燃类型: 柴油（加热器）; 电动; 丙烷; 丙烷和电力（双能）; 其他
th: ประเภทเชื้อเพลิงของอุปกรณ์รถพ่วงสำหรับเดินทาง: ดีเซล (เครื่องทำความร้อน); ไฟฟ้า; โพรเพน; โพรเพนและไฟฟ้า (คู่); อื่นๆ
hr-HR: Vrsta goriva za uređaje putne prikolice: Dizel (grijač); Električno; Propan; Propan i električno (kombinirano); Ostalo
tr: Karavan içi cihaz yakıt türü: Dizel (ısıtıcı); Elektrik; Propan; Propan ve elektrik (çift); Diğer
ja: トラベルトレーラー用機器燃料タイプ: ディーゼル (ヒーター); 電気; プロパン; プロパン & 電気 (デュアル); その他
it: Tipo di carburante degli elettrodomestici della roulotte: Diesel (riscaldamento); Elettrico; Propano; Propano ed elettricità (dual); Altro